臺灣臺中地方法院刑事判決　　　　　　　94年度易字第2182號
公　訴　人　臺灣臺中地方法院檢察署檢察官
被　　　告　丁○○原名陳新財.
　　　　　　　　　　　號
上列被告因加重竊盜案件，經檢察官提起公訴（94年度偵字第16
582號），經本院合議庭裁定，由受命法官依法獨任進行簡式審
判程序判決如下：
    主  文
丁○○（原名陳新財）連續攜帶兇器竊盜，累犯，處有期徒刑貳
年捌月，並於刑之執行前令入勞動場所強制工作年，扣案之尖
嘴鉗貳支、螺絲起子支、一字型扳手貳支、虎頭鉗、斜嘴鉗、
固定扳手、活動扳手及銼刀各壹支，均沒收。
    事  實
一、丁○○（原名陳新財）素行極為不佳，前曾犯竊盜、賭博、
    違反槍砲彈藥刀械管制條例、違反麻醉藥品管理條例、妨害
    自由、偽造文書等罪，其中於民國（下同）九十年五月十日
    因竊盜案件，經臺灣高等法院臺中分院，以九十年度上易字
    第六七四號判處有期徒刑二年二月確定，甫於九十二年四月
    十二日保護管束期滿執行完畢，顯有犯罪之習慣。丁○○猶
    不知悔改，竟意圖為自己不法所有，並基於概括之犯意，持
    足供兇器使用之破壞車輛門鎖工具尖嘴鉗二支、螺絲起子三
    支、一字型扳手二支、虎頭鉗、斜嘴鉗、固定扳手、活動扳
    手及銼刀各一支等工具，以破壞車門鎖後侵入車內竊取車內
    財物，或將整輛自小客車竊走之方式，自九十四年八月十七
    日起，連續於下列時間地點，竊取財物，得手後，將所竊取
    之財物均販賣給刊登二手雜誌或跳蚤雜誌廣告購買之人，所
    得款項則花用殆盡：（一）、於九十四年八月十七日凌晨三
    時許，在臺中市○○區○○路與西屯路三段宏福五巷四弄口
    處，竊取停放該處己○○所有車號ＮＧ－○四七六號自用小
    客車內之擴音機一台、大型羽球袋一個（內含羽毛球拍六支
    、羽球鞋一雙、羽毛球二筒、眼鏡一副）。（二）、於同年
    九月四日凌晨零時二十五分許，在臺中縣龍井鄉○○村○○
    街○段十七之一號前處，竊取丙○○所有車號ＣＸ－九九六
    六號自小客車一部。（三）、於同年月五日凌晨三時許，在
    臺中市○○○路燦坤三Ｃ專賣店對面停車場，竊取甲○○所
    有車號ＴＰ－三九三一號自小客車內之咖啡色皮夾一個（內
    有甲○○之國民身分證、汽機車駕照、健保卡、台南縣水電
    裝置業職業公會會員證、勞工安全衛生講習結業證書、臺南
    市義勇消防警察人員服務證、消防器材領用證等物）、太陽
    眼鏡一付、車內空氣清淨機一台。（四）、於同年月二十七
    日下午十四時許，在臺中縣沙鹿鎮○○路與中棲路之陸橋下
    ，竊取戊○○所有車號ＶＨ－一六三一號自小客車一部（該
    車內且有咖啡色公事包一個、護照一本、及格證書一件、數
    位電視轉換盒一台、手提ＤＶ一台、電源轉換器一台、充電
    器一台、功率表一台、電動扳手一支、充電起子一支、電鑽
    一支、小型列表機一台等物），（五）、於同年十月十日下
    午十七時許，在臺中市○○區○○街一六○巷十七之一號前
    之停車場內，竊取乙○○所有車號三七二三－ＬＦ號自小客
    車內之ＣＤ音響一台、車用ＤＶＤ液晶顯示器一台及手提電
    腦一台等物。嗣為警於九十四年十月十一日下午十六時三十
    分許，在臺中縣龍井鄉○○路一三四巷一弄二十六號址處，
    持本院核發之搜索票執行搜索查獲，並扣得其所有供破壞車
    輛門鎖之前開工具尖嘴鉗二支、螺絲起子三支、一字型扳手
    二支、虎頭鉗、斜嘴鉗、固定扳手、活動扳手及銼刀各一支
    。
二、案經臺中縣警察局烏日分局報請臺灣臺中地方法院檢察署檢
    察官偵查起訴。
    理  由
一、按除被告所犯為死刑、無期徒刑、最輕本刑為三年以上有期
    徒刑之罪或高等法院管轄第一審案件者外，於前條第一項程
    序進行中，被告先就被訴事實為有罪之陳述時，審判長得告
    知被告簡式審判程序之旨，並聽取當事人、代理人、辯護人
    及輔佐人之意見後，裁定進行簡式審判程序，刑事訴訟法第
    二百七十三條之一第一項定有明文。本件被告所犯係死刑、
    無期徒刑、最輕本刑為三年以上有期徒刑以外之罪，其於準
    備程序中就被訴事實為有罪之陳述，且經審判長告知被告簡
    式審判程序之旨，並聽取公訴人及被告之意見後，本院合議
    庭認為適宜而裁定由受命法官獨任進行簡式審判程序，合先
    敘明。
二、訊據被告丁○○對於上揭事實坦承不諱，核與被害人己○○
    、丙○○、甲○○、戊○○、乙○○等人所指訴之情節相符
    ，並有扣案如事實欄所載之被告丁○○所有供破壞車輛門鎖
    之前開工具尖嘴鉗二支、螺絲起子三支、一字型扳手二支、
    虎頭鉗、斜嘴鉗、固定扳手、活動扳手及銼刀各一支等物及
    贓物認領保管單五份、臺中縣警察局烏日分局被害人丙○○
    自小客車ＣＸ－九九六六號遭竊盜案之現場勘驗報告、內政
    部警政署刑事警察局九十四年九月十四日刑紋字第○九四○
    一三九○九二號指紋鑑驗書、臺中縣警察局烏日分局偵查佐
    鍾明隆之職務報告各一份、照片十三張、車輛竊盜、車牌失
    竊資料個別查詢報表－－－－查詢車輛認可資料、刑案現場
    測繪圖等在卷足資佐證，足認被告丁○○自白，核與事實相
    符，堪予採信，事證至臻明確，被告丁○○犯行均洵堪認定
    。
三、核被告丁○○所為，係犯刑法第三百二十一條第一項第三款
    之攜帶兇器加重竊盜罪。被告丁○○所為前開數行為，時間
    緊接，犯罪構成要件又復相同，顯係基於概括之犯意為之，
    為連續犯，爰依刑法第五十六條之規定以一罪論，並加重其
    刑。被告丁○○前於九十年五月十日因竊盜案件，經臺灣高
    等法院臺中分院，以九十年度上易字第六七四號判處有期徒
    刑二年二月確定，甫於九十二年四月十二日保護管束期滿執
    行完畢，此有台灣台中地方法院檢察署刑案資料查註紀錄表
    一份在卷可按，五年以內再犯本件有期徒刑以上之罪，為累
    犯，應依刑法第四十七條規定遞予加重其刑。爰審酌被告丁○○正值壯年，不知努力工作，竟思不勞而獲，以前揭不法
    手段竊取被害人己○○、丙○○、甲○○、戊○○、乙○○
    等人之財物，被告丁○○並供述稱所得財物業已花用殆盡，
    令被害人己○○、丙○○、甲○○、戊○○、乙○○等人之
    辛苦所得瞬間化為泡影，且求償無門，惡性甚深，不宜輕縱
    ，被告丁○○犯罪之動機、目的、手段、品行極為不佳，詳
    如前述，此有台灣台中地方法院檢察署刑案資料查註紀錄表
    一份在卷可按、所生危害及犯罪後坦認罪愆，頗具悔意，然
    犯罪後迄今仍未與被害人己○○、丙○○、甲○○、戊○○
    、乙○○等人達成民事和解，取得諒解等一切情狀，量處如
    主文所示之刑，以資懲儆。又查被告丁○○犯案累累，前曾
    犯竊盜、賭博、違反槍砲彈藥刀械管制條例、違反麻醉藥品
    管理條例、妨害自由、偽造文書等罪，顯有犯罪之習慣甚明
    ，且其犯罪所得龐大，危害社會治安甚鉅，詳如前述，爰依
    法併宣告應於刑之執行前，令入勞動場所強制工作三年，以
    強制從事勞動方式，培養其勤勞習慣、正確工作觀念，藉資
    矯治其犯罪習慣，並習得一技之長，以便往後重回社會時，
    能自立更生，適應正常群體生活，期以達成刑法教化、矯治
    之目的。扣案之尖嘴鉗二支、螺絲起子三支、一字型扳手二
    支、虎頭鉗、斜嘴鉗、固定扳手、活動扳手及銼刀各一支均
    為被告丁○○供犯罪所用之物，且屬被告所有，業據被告供
    承在卷，爰依法均併予宣告沒收之。
據上論斷，應依刑事訴訟法第二百九十九條第一項前段、第二百
七十三條之一第一項、刑法第五十六條、第三百二十一條第一項
第三款、第四十七條、第三十八條第一項第二款、竊盜犯贓物犯
保安處分條例第一條、第三條第一項第一款，判決如主文。
中　　華　　民　　國　　94　　年　　12　　月　　15　　日
                  刑事第八庭    法　官　洪俊誠
以上正本證明與原本無異。
如不服本判決，應於判決送達後十日內向本院提出上訴狀，上訴
於臺灣高等法院臺中分院(須附繕本)。
                                書記官　蕭榮峰
中　　華　　民　　國　　94　　年　　12　　月　　15　　日
附錄論罪科刑實體法條文：
刑法第三百二十一條：
犯竊盜罪而有左列情形之一者，處6月以上、5年以下有期徒刑：
一　於夜間侵入住宅或有人居住之建築物、船艦或隱匿其內而犯
 　 之者。
二　毀越門扇、牆垣或其他安全設備而犯之者。
三　攜帶兇器而犯之者。
四　結夥三人以上而犯之者。
五　乘火災、水災或其他災害之際而犯之者。
六　在車站或埠頭而犯之者。
前項之未遂犯罰之。
竊盜犯贓物犯保安處分條例第一條（適用範圍）：
竊盜犯及與竊盜案件有關之贓物犯，其保安處分之宣告及執行，
依本條例之規定；本條例未規定者，適用刑法及其他法律之規定
。
竊盜犯贓物犯保安處分條例第三條第一項：
十八歲以上之竊盜犯、贓物犯，有左列情形之一者，得於刑之執
行前，令入勞動場所強制工作：
一、有犯罪之習慣者。
二、以犯竊盜罪或贓物罪為常業者。
